臺灣彰化地方法院刑事判決　　　　　　　　95年度訴字第63號
公　訴　人　臺灣彰化地方法院檢察署檢察官
被　　　告　甲○○
　　　　　　　　　　　9號
上列被告因違反毒品危害防制條例案件，經檢察官提起公訴（94
年度毒偵字第6066號），及移送併案審理（95年度毒偵字第3469
號）本院以簡式審判程序判決如下：
    主  文
甲○○連續施用第一級毒品，累犯，處有期徒刑柒月。扣案之注
射針筒貳支均沒收，扣案之海洛因貳拾伍包（合計淨重點肆
公克），均沒收銷燬之：又施用第二級毒品，累犯，處有期徒刑
肆月。應執行有期徒刑玖月，扣案之注射針筒貳支均沒收，扣案
之海洛因貳拾伍包（合計淨重點肆公克），均沒收銷燬之。
    犯罪事實及理由
一、犯罪事實部分：
    甲○○前曾於民國82年間，因違反肅清煙毒條例案件，經臺
    灣臺中地方法院以82年度訴字第542 號，判處有期徒刑3 年
    2 月，上訴後，經臺灣高等法院臺中分院以82年度上訴字第
    1682號駁回上訴確定；又於82年間，因違反肅清煙毒條例案
    件，經臺灣板橋地方法院以83年度訴緝字第269 號，判處有
    期徒刑3 年2 月確定；再於84年間，因竊盜案件，經臺灣板
    橋地方法院以84年度易字第2564號，判處有期徒刑8 月確定
    ，前開2 罪定應執行有期徒刑3 年7 月確定。復與經前開經
    臺灣臺中地方法院判處之有期徒刑3 年2 月入監接續執行，
    於86年4 月15日因縮短刑期假釋出監，且於90年6 月8 日假
    釋期滿未經撤銷以已執行完畢論。其另於94年間，因施用毒
    品案件，經本院以94年度毒聲字第314 號裁定，送觀察、勒
    戒後，認無繼續施用毒品之傾向，於94年6 月20日觀察勒戒
    執行完畢釋放。詎其仍不知悔改，於觀察勒戒執行完畢5 年
    內，復基於施用第一級毒品海洛因之概括犯意，自94年10月
    間某日起，至95年2 月18日入監服刑前某日止，均在其當時
    位於彰化縣竹塘鄉○○村○○路○ 段安平巷69號住處內，以
    將海洛因摻水置入其所有針筒內注射方式，每隔7 至8 小時
    施用1 次，連續施用第一級毒品海洛因多次；其另行基於施
    用第二級毒品甲基安非他命（起訴書誤載為安非他命）之犯
    意，於94年11月29日某時，在其當時上址住處，以將甲基安
    非他命置於鋁箔紙上燒烤吸煙方式，施用第二級毒品甲基安
    非他命1 次。嗣於94年11月29日上午11時許，經警持本院
    核發之搜索票，至其當時位於彰化縣竹塘鄉○○村○○路 ○
    段安平巷69號住處搜索，當場查扣其所有，供其施用海洛因
    所用之注射針筒2 支及海洛因25包（合計淨重3.43公克），
    且經警對其採尿送驗後，呈嗎啡及甲基安非他命陽性反應，
    而查知上情；95年8 月25日下午2 時許，在彰化縣北斗鎮
    ○○路○ 段129 號前，甲○○因持有其於95年7 月31日後所
    購得，與本案無關之海洛因1 包，為警查獲，經甲○○自承
    自95年初起，迄服刑前止，均有施用海洛因乙情，而為警查
    獲。迨於本院審理甲○○違反本案毒品危害防制條例第10條
    第1 項施用第一級毒品海洛因期間，甲○○主動供出其毒品
    來源（該員姓名年籍均詳卷），且司法偵查機關因而破獲該
    毒品來源者販賣海洛因之犯嫌，該名毒品來源者因而經本院
    論罪科刑（本院判決案號詳卷）。
二、被告甲○○於本院準備程序中，就上揭犯罪事實均為有罪之
    陳述，且所犯係死刑、無期徒刑、最輕本刑為3 年以上有期
    徒刑以外之罪，經本院合議庭依刑事訴訟法第273 條之1 第
    1 項之規定，裁定由受命法官1 人獨任進行簡式審判程序。
三、本案證據：
  (一)彰化縣警察局北斗分局94年11月29日委託檢驗尿液代號與真
    實姓名對照認證單1 紙（見94年度毒偵字第6066號卷第26頁
    ）。
  (二)彰化縣衛生局煙毒尿液檢驗成績書1 紙（見94年度毒偵字第
    6066號卷第51頁）。
  (三)法務部調查局95年3 月22日調科壹字第140012496 號鑑定通
    知書1 紙（見本院卷）。
  (四)海洛因25包（合計淨重3.43公克）。
  (五)注射針筒2支。
  (六)彰化縣警察局北斗分局95年12月18日北警分偵字第0950025
    848 號函1 紙（見本院卷）。
  (七)被告於95年12月間（詳細日期詳卷）於地檢署具結供出毒品
    來源之證述（見本院卷）。
  (八)被告供出之毒品來源上手（詳細姓名年籍詳本院卷）因而經
    本院判處有罪之判決1 份（刑事判決案號詳本院卷）。
  (九)被告於本院之自白。
  (十)臺灣高等法院被告前案紀錄表。
四、我國刑法於94年2月2日修正公布，95年7月1日施行（下稱新
    法；修正前刑法下稱舊法）後，依最高法院95年度第 8次刑
    事庭會議決議內容，有關新舊法之適用原則如下：
  　(一)新法第2條第1項之規定，係規範行為後法律變更所生新舊
      法律比較適用之準據法，於新法施行後，應適用新法第 2
      條第1項之規定，為「從舊從輕」之比較。
    (二)基於罪刑法定原則及法律不溯及既往原則，行為之處罰，
      以行為時之法律有明文規定者為限，必行為時與行為後之
      法律均有處罰之規定，始有新法第2條第1項之適用。
    (三)比較時應就罪刑有關之共犯、未遂犯、想像競合犯、牽連
      犯、連續犯、結合犯，以及累犯加重、自首減輕暨其他法
      定加減原因（如身分加減）與加減例等一切情形，綜其全
      部罪刑之結果而為比較。
    (四)從刑附屬於主刑，除法律有特別規定者外，依主刑所適用
      之法律。
    (五)定應執行刑部分，新法第51條第 5款提高多數有期徒刑合
      併應執行之刑不得逾 30年，新法施行後，應依刑法第2條
      第1項規定，適用最有利於行為人之法律。
    本件被告行為後，刑法關於連續犯、累犯及定應執行刑等規
    定均有修正，依前揭最高法院95年度第 8次刑事庭會議決議
    內容，應綜其全部罪刑之結果而為比較後，始得判斷應適用
    新法或舊法，經本院為如附表所示之比較後，認本件依刑法
    第2條第1項前段，就連續犯、累犯、定執行刑等適用，應依
    舊法適用，且就從刑部分，亦應適用舊法之規定。
五、又起訴書犯罪事實欄中雖僅記載被告自94年10月間某日起，
    至94年11月28日下午10時止，連續施用第一級毒品海洛因多
    次，而未論及其餘部分，惟犯罪事實部分所記載之其餘施用
    第一級毒品海洛因犯行（含臺灣彰化地方法院檢察署95年度
    毒偵字第3469號移送併案審理中，併案犯罪事實欄所載之95
    年1 、2 月間起，至95年2 月18日入監服刑前某日止），與
    起訴書記載之被告施用第一級毒品海洛因部分，既有修正刪
    除前連續犯之裁判上一罪關係，基於審判不可分原則，本院
    自應併予審理。
六、臺灣彰化地方法院檢察署95年度毒偵字第2776號移送併案意
    旨略以：被告於95年6 月4 日下午4 時，施用第一級毒品海
    洛因 1次；及臺灣彰化地方法院檢察署95年度毒偵字第3469
    號移送併案意旨略以：被告自95年2 月18日後某日起（就移
    送併案意旨95年1 、2 月間起，至95年2 月18日入監服刑前
    某日止，已據本院依照前開理由五、之說明併予審理），至
    95年8 月24日下午11時止，接連施用第一級毒品海洛因多次
    ；及臺灣彰化地方法院檢察署95年度毒偵字第4048號移送併
    案意旨略以：被告於95年8 月25日或前4 日內某時，施用第
    二級毒品甲基安非他命1 次，因認被告此部分施用第一級毒
    品海洛因及第二級毒品甲基安非他命，與前開經檢察官起訴
    部分，有集合犯關係，而分別涉有毒品危害防制條例第10條
    第1 項、第2項 之罪嫌。惟查：被告於94年間，另因贓物案
    件，經本院以94年度易字第755 號，判處有期徒刑4 月確定
    ，並於95年2 月18日入監服刑，迄95年3 月10日始因改易科
    罰金而出監等情，有臺灣高等法院被告前案紀錄表在卷可稽
    ，徵以被告本案前開經本院論罪科刑之於94年10月間某日起
    ，至95年2 月18日入監服刑前某日止，多次施用第一級毒品
    海洛因之犯行，及於94年11月29日1 次施用第二級毒品甲基
    安非他命犯行，距離前開併案意旨上所載之被告施用第一級
    毒品海洛因之時間，至少相隔近1 月；且施用第二級毒品甲
    基安非他命之時間，至少相隔8 月餘，且被告於此段期間內
    ，復曾因上開贓物案件入監執行，實難認被告於95年3 月10
    日出監後，倘確再有施用第一級毒品海洛因及第二級毒品甲
    基安非他命之犯行，則此部分與本院前開論罪科刑部分，有
    何基於概括犯意之連續犯裁判上一罪，抑或成癮、習慣犯之
    集合犯實質上一罪關係。從而，難認此部分之併辦部分，與
    本案論罪科刑部分，有何裁判上或實質上一罪之關係，本院
    自無從併予審理，應退由檢察官另為妥適處理，併此敘明。
七、應依刑事訴訟法第273 條之1 第1 項、第299 條第1 項前段
    、第310 條之2 、第454 條第1 項，毒品危害防制條例第10
    條第1 項、第2 項、第17條、第18條第1 項前段，刑法第11
    條、第2 條第1 項前段、修正刪除前刑法第56條、修正前刑
    法第47條、第51條第5 款、第38條第1 項第2 款，判決如主
    文。
八、如不服本判決，應於判決送達後10日內，向本院提出上訴狀
    （須附繕本），上訴於臺灣高等法院臺中分院。
本案經檢察官吳宗達到庭執行職務。
中　　華　　民　　國　　96　　年　　6 　　月　　11　　日
                  刑事第五庭    法  官  簡婉倫
以上正本證明與原本無異。
如不服本判決，應於判決送達後10日內向本院提出上訴狀 (須附
上訴狀繕本)。
中　　華　　民　　國　　96　　年　　6 　　月　　11　　日
                                書記官
附錄本案論罪科刑法條
毒品危害防制條例第10條
施用第一級毒品者，處 6 月以上 5 年以下有期徒刑。
施用第二級毒品者，處 3 年以下有期徒刑。
附 表：
┌──┬────┬─────────────────────────┐
│編號│修正事項│  以各別修正事項討論新、舊法之比較適用            │
├──┼────┼─────────────────────────┤
│ 一 │連續犯  │被告行為後，刑法第56條連續犯之規定，業經刪除，則被│
│    │        │告之犯行，因行為後新法業已刪除連續犯之規定，此刪除│
│    │        │雖非犯罪構成要件之變更，但已顯已影響行為人刑罰之法│
│    │        │律效果，自屬法律有變更，且比較新、舊法結果，以舊法│
│    │        │論以連續犯對被告較為有利，應依刑法第2條第1項前段，│
│    │        │適用舊法之規定                                    │
├──┼────┼─────────────────────────┤
│ 二 │累犯    │被告不論依修正前之刑法第47條，抑或修正後之刑法第47│
│    │        │條第 1項，均構成累犯，且均應加重其刑，對被告而言並│
│    │        │無有利或不利之情形，不生任何影響，應依刑法第2條第1│
│    │        │項前段，適用舊法之規定                            │
├──┼────┼─────────────────────────┤
│ 三 │定應執行│關於刑法第51條，依舊法第 5款之規定，宣告多數有期徒│
│    │刑      │刑合併定應執行刑者，不得逾20年；依刑法第 5款規定調│
│    │        │高為30年，應以新法對行為人較為不利，依刑法第2條第1│
│    │        │項前段，應適用舊法規定                            │
├──┴────┴─────────────────────────┤
│總結：本案綜合前開比較結果，仍應適用舊法之規定，且依從刑附屬於主刑│
│之原則，本案之沒收，亦應適用舊法第38條之規定                      │
└─────────────────────────────────┘
